【裁判字號】    97,上訴,1287
【裁判日期】    970611
【裁判案由】    詐欺等
【裁判全文】
臺灣高等法院刑事判決                97年度上訴字第1287號
上  訴  人  臺灣板橋地方法院檢察署檢察官
被      告  Ｋ○○
選任辯護人  葉秀美律師
            陳香如律師
被      告  酉○○
            Ａ○○
            Ｐ○○
            戊○○
            午○○
            Ｖ○○
            ｃ○○
            Ｘ○○
            ｄ○○（原名鄭喬尹）
上列上訴人因被告等詐欺等案件，不服臺灣板橋地方法院95年度
訴字第1286號，中華民國96年11月16日第一審判決（起訴案號：
臺灣板橋地方法院檢察署94年度調偵字第207號、94年度偵字第
8998號），提起上訴，本院判決如下：
    主  文
原判決撤銷。
Ｋ○○共同連續意圖為自己不法之所有，以恐嚇使人將本人之物
交付，處有期徒刑壹年貳月；減為有期徒刑柒月。扣案電腦肆套
、電腦螢幕肆台均沒收。
酉○○共同連續意圖為自己不法之所有，以恐嚇使人將本人之物
交付，累犯，處有期徒刑壹年；減為有期徒刑陸月，如易科罰金
，以銀元參佰元折算壹日。扣案電腦肆套、電腦螢幕肆台均沒收
。
Ｐ○○、Ａ○○、午○○共同連續意圖為自己不法之所有，以恐
嚇使人將本人之物交付，各處有期徒刑拾壹月；減為有期徒刑伍
月又拾伍日，如易科罰金，均以銀元參佰元折算壹日。扣案電腦
肆套、電腦螢幕肆台均沒收。
ｄ○○、戊○○共同連續意圖為自己不法之所有，以恐嚇使人將
本人之物交付，各處有期徒刑拾月；減為有期徒刑伍月，如易科
罰金，均以參佰元折算壹日。扣案電腦肆套、電腦螢幕肆台均沒
收。
Ｘ○○共同連續意圖為自己不法之所有，以恐嚇使人將本人之物
交付，處有期徒刑玖月；減為有期徒刑肆月又拾伍日，如易科罰
金，以銀元參佰元折算壹日。扣案電腦肆套、電腦螢幕肆台均沒
收。
ｃ○○、Ｖ○○共同連續意圖為自己不法之所有，以恐嚇使人將
本人之物交付，各處有期徒刑捌月；減為有期徒刑肆月，如易科
罰金，均以銀元參佰元折算壹日。扣案電腦肆套、電腦螢幕肆台
均沒收。
    事  實
一、Ｋ○○自民國（下同）93年8月間起，在臺北縣中和市○○
    路○段133號2樓（下稱中和店）、臺北縣板橋市○○路332號
    之11（下稱板橋店）等場所經營美容護膚店，僱用酉○○（
    前因竊盜案件，經臺灣板橋地方法院以91年度易字第1142號
    判處有期徒刑3月，如易科罰金以銀元3百元折算1日確定，
    而於92年1月30日易科罰金執行完畢，自93年11月25日受僱
    用）、Ｐ○○、Ａ○○等人及其他真實姓名年籍不詳之成年
    男子數人為店內少爺，另僱用午○○、ｄ○○（原名鄭喬尹
    ）、戊○○、Ｘ○○、ｃ○○、Ｖ○○等人及其他真實姓名
    年籍不詳之成年女子數人為店內服務小姐；上開中和店、板
    橋店表面上係經營美容護膚、按摩等業務，實際上則係作為
    詐騙、恐嚇男客財物之地點，渠等之行為模式，係先由店內
    小姐（包含午○○、ｄ○○、戊○○、Ｘ○○、ｃ○○、Ｖ
    ○○等人）以店內之電腦設備連線至網路聊天室，吸引上網
    之男性網友與之交談，並遊說對方前往上址中和店、板橋店
    消費，待對方依約前往店內，即由服務小姐出面接待，並將
    男客帶至店內之小房間內休息，其間該服務小姐即利用機會
    佯稱自己因欠繳房租、學雜費、對外負債等原因，需要男客
    之金錢資助，可提供性服務，且該店內更有會員方案，加入
    會員可獲得多次性服務，包君滿意云云，以此方式誘騙男客
    交付現金或刷卡付費以換取性服務及會員資格（事後則均藉
    詞推託，拒不提供原所約定之性服務）；若男客不為所動，
    無消費或加入會員之意願，該服務小姐即一改先前之態度，
    變而為語氣惡劣，強迫要求男客必須消費一定之金額，或直
    接以電話通知Ｋ○○或店內少爺（包含酉○○、Ｐ○○、Ａ
    ○○等人）進入房間內，出言恫嚇男客，利用男客因隻身一
    人在房間內，且店內少爺人數眾多，若有不從恐無法離開之
    畏懼心態，迫使男客交付現金或刷卡消費；甚者若有男客執
    意離去者，即將該男客以反鎖、看管等方式關於房間內，使
    其無法離去，而剝奪該男客之行動自由，至該男客因心生畏
    懼而交付現金或刷卡消費後，始讓其離去。Ｋ○○、酉○○
    、Ｐ○○、Ａ○○、午○○、ｄ○○、戊○○、Ｘ○○、ｃ
    ○○、Ｖ○○及店內之其他少爺、服務小姐等人，即共同基
    於意圖為自己不法所有、非法剝奪他人行動自由之概括犯意
    聯絡，自93年8月15日起至94年1月20日止，連續以上開方式
    遂其詐欺取財、恐嚇取財、非法剝奪他人行動自由之犯行，
    被害男客計有如附表所示卯○○等53人（各次之被害人、行
    為日期、實際出面之行為人、行為方式等均詳如附表所示）
    。嗣於94年1月20日晚間10時30分許（起訴書誤載為94年1月
    21 日凌晨3時許），在上址中和店內當場為警查獲，並扣得
    店內Ｋ○○所有供服務小姐上網招攬男客之電腦4套、電腦
    螢幕4台，及與Ｋ○○等人本件犯行無關之物品1批等物，進
    而循線偵得上情。
二、案經內政部警政署刑事警察局移送及如附表所示之被害人（
    除編號第45、46、53外）訴由臺北縣政府警察中和分局報請
    臺灣板橋地方法院檢察署檢察官偵查起訴。
    理  由
一、證據能力部分：
  (一)按被告以外之人於審判外之言詞或書面陳述，除法律有規定
    者外，不得作為證據，刑事訴訟法第159條第1項定有明文。
    次按被告以外之人於審判外之陳述，雖不符前4條之規定，
    而經當事人於審判程序同意做為證據，法院審酌該言詞陳述
    或書面陳述作成時之情況，認為適當者，亦得為證據。當事
    人、代理人或辯護人於法院調查證據時，知有刑事訴訟法第
    159條第1項不得為證據之情形，而未於言詞辯論終結前聲明
    異議者，視為有前項之同意，同法第159條之5規定甚明。查
    本案被害人卯○○、ａ○○、Ｆ○○、ｈ○○、Ｂ○○、地
    ○○、辛○、戌○○、辰○○、甲○、黃永順、未○○、Ｃ
    ○○、丑○○、Ｒ○○、丙○○、ｆ○○等證人於警詢中之
    證述，雖屬傳聞證據，惟於本院審理中當事人均知有上述第
    159條第1項規定之不得為證據之情形，而對此類證據之證據
    能力，均表示「沒有意見」，且均未於本院言詞辯論終結前
    聲明異議，本院審酌該等言詞或書面陳述作成之情況，並無
    非出於任意性或不正取供，或違法或不當情事，且客觀上亦
    無不可信之情況，依刑事訴訟法第159條之5規定均有證據能
    力。
  (二)次按被告以外之人於偵查中向檢察官所為之陳述，除顯有
    不可信之情況者外，得為證據，同法第159條之1第2項亦有
    明文。查本件其餘被害人陳克強、Ｌ○○、Ｅ○○、Ｈ○○
    、天○○、黃○○、庚○○、Ｏ○○、溫彥翔、ｂ○○、廖
    俊達、玄○○、ｇ○○、Ｇ○○、宙○○、癸○○、巳○○
    、Ｎ○○、Ｙ○○、宇○○、Ｕ○○、ｅ○○、申○○、Ｄ
    ○○、丁○○、己○○、Ｗ○○、乙○○、子○○、Ｉ○○
    、寅○○、Ｓ○○、亥○○、壬○○、Ｊ○○、Ｔ○○等人
    ，於偵查中分別以證人身分具結向檢察官所為之證述，均查
    無何顯不可信之情況，依刑事訴訟法第159條之1第2項規定
    ，亦均有證據能力。
二、實體部分：
  (一)訊據被告等均否認上開犯行，其中被告Ｋ○○辯稱：伊僅經
    營中和店，且先後經營不到1個月，並未經營板橋店，其亦
    未從事上開不法犯行云云；被告酉○○辯稱：因地方法院因
    為想要趕快結束本案，所以才承認云云；被告Ａ○○辯稱：
    伊是查獲日前3天才到職上班，是認罪協商可以減輕刑罰，
    伊都沒有參與云云；被告Ｐ○○辯稱：起訴書所指認伊的人
    都不認識，是警方要其承認結束案子才承認云云；被告Ｖ○○辯稱：伊只去上班2天就被被抓，當時只是在學打字云云
    ；被告Ｘ○○辯稱：伊只去上班2、3天，店裡面做何事伊都
    不知道云云；被告ｃ○○辯稱：伊才到職2、3天，伊沒有參
    與云云；被告午○○辯稱：伊是化名雨虹，負責作客人，所
    以網路上與伊無關，如有叫客人去領錢，伊不可能拿他提款
    卡去領，伊一定會叫客人自己去提，伊沒有幫客人領錢云云
    ；被告戊○○辯稱：伊到那邊工作才3天左右，伊那時是練
    習打電腦，伊是負責電腦聊天，並沒有收到什麼云云。惟查
    ：上開犯行，業據被告Ｋ○○、酉○○、Ｐ○○、Ａ○○、
    午○○、ｄ○○、戊○○、Ｘ○○、ｃ○○、Ｖ○○等人於
    原審審理時均坦白承認，核與告訴人即如附表所示之被害人
    （除編號第45、46、53外）卯○○等50人、被害人子○○、
    Ｉ○○、Ｔ○○等3人於警詢及偵查或本院審理時指訴及證
    述之情節相符，並有各告訴人所提出之簽帳單、信用卡消費
    明細單、信用卡帳單、存摺內頁影本（提款明細）、會員卡
    、收據等數份在卷可稽，及電腦4套、電腦螢幕4台等扣案可
    資佐證，足認被告等人上開自白，核與事實相符，且縱觀附
    表所示之被害人其被害時間在93年12月以前，中和店、板橋
    店均有，且有同1天在上開2店同時發生者，如附表編號9、
    10 日期均為93年9月16日，足證被告Ｋ○○所辯未經營板橋
    店為不實，不足採信，至於其他被告渠等在原審審理中均坦
    承犯行，且有上開人證、物證、書證可稽，其等所辯，無非
    事後卸責之詞，並無可採。
  (二)綜上所述，本件犯罪事證明確，被告Ｋ○○、酉○○、Ｐ○○、Ａ○○、午○○、鄭喬衣、戊○○、Ｘ○○、ｃ○○、
    Ｖ○○等人之犯行，均堪以認定。
  (三)至於被告Ｋ○○之辯護人聲請傳訊證人Ｍ○○，欲證明被告
    Ｋ○○僅經營中和店，未經營板橋店乙節。惟查，證人Ｍ○○經本院2度傳喚均未到庭，且Ｋ○○除經營中和店外，同
    時經營板橋店，業據其於原審審理中自白在卷，核與其他共
    犯在原審之供述及被害人之指訴相符，是此部分被告之犯行
    已明確，本院認無再傳訊之必要。又證人甲○在本院審理中
    雖證稱同日尚被提領現金7000元云云，但依其提出之對帳單
    明細，該日除提領7000元外，尚又提領6000元，是不能證明
    該7000元為被告等所提領，均附此敘明。
三、查被告等人行為後，刑法部分條文業於94年2月2日修正公布
    ，並自95年7月1日施行，茲就本件新舊法比較結果如下：
  (一)修正前刑法第56條規定：「連續數行為而犯同一罪名者，以
    一罪論。但得加重其刑至二分之一」，修正後之刑法已刪除
    上開連續犯之條文規定；本件被告等人先後多次詐欺取財、
    恐嚇取財（含未遂）、非法剝奪他人行動自由等犯行，均係
    基於概括犯意反覆為之（詳下述），依修正前刑法第56條連
    續犯之規定，僅各以一詐欺取財罪、恐嚇取財罪、非法剝奪
    他人行動自由罪論，並得加重其刑，而修正後之刑法既已刪
    除上開連續犯之規定，則被告等人多次詐欺取財、恐嚇取財
    （含未遂）、非法剝奪他人行動自由等犯行，即應就各次行
    為分別論罪科刑，再依數罪併罰之規定分論併罰；比較新舊
    法之結果，修正後之規定，並未較有利於被告等人，應依刑
    法第2條第1項前段，適用修正前刑法第56條連續犯之規定。
  (二)修正前刑法第33條第5款規定：「罰金：（銀元）1元以上」
    ，依現行法規所定貨幣單位折算新臺幣條例第2條規定折算
    為新臺幣後，上開罰金刑之最低數額即為新臺幣3元；而修
    正後刑法第33條第5款則規定：「罰金：新臺幣1千以上，以
    百元計算之」，即修正後之罰金刑最低數額，已提高為新臺
    幣1千元；比較新舊法之結果，修正後之規定，並未較有利
    於被告等人（至被告等人所犯詐欺取財罪、恐嚇取財罪、非
    法剝奪他人行動自由罪之法定刑中罰金刑數額提高標準部分
    ，依增訂刑法施行法第1條之1第1項、第2項前段規定提高後
    之數額，與原適用罰金罰鍰提高標準條例第1條前段、現行
    法規所定貨幣單位折算新臺幣條例第2條等規定提高並折算
    為新臺幣後之數額，兩者均屬相同，對於被告等人並無何有
    利或不利之影響，自不生新舊法比較適用之問題，應依一般
    法律適用之原則，直接適用增訂後之規定，併予敘明），應
    依刑法第2條第1項前段，適用修正前刑法第33條第5款之規
    定。
  (三)修正前刑法第55條後段規定：「犯一罪而其方法或結果之行
    為犯他罪名，從一重處段」，修正後之刑法已刪除上開牽連
    犯之條文規定；本件被告等人所犯詐欺取財、恐嚇取財、非
    法剝奪他人行動自由等罪間，有方法、目的之牽連關係（詳
    下述），依修正前刑法第55條牽連犯之規定，僅從一較重之
    恐嚇取財罪處斷，而修正後之刑法既已刪除上開牽連犯之規
    定，則被告等人上開犯行，即應分別論罪科刑，再依數罪併
    罰之規定分論併罰；比較新舊法之結果，修正後之規定，並
    未較有利於被告等人，應依刑法第2條第1項前段，適用修正
    前刑法第55條後段關於牽連犯之規定。
  (四)修正後刑法第28條關於成立共同正犯之標準，將原來共同正
    犯之共同「實施」犯罪，改為共同「實行」犯罪，剔除完全
    未參與犯罪相關行為之「實行」的「陰謀共同正犯」及「預
    備共同正犯」，修正後之共同正犯之可罰性要件之範圍業已
    限縮，乃屬行為可罰性要件之變更，自應比較新舊法。然本
    件被告等無論此部分修正前後，均屬共同正犯，故該修正，
    對被告尚無重輕之別，應依一般法律適用原則，適用修正後
    刑法第28條規定。
  (五)修正前刑法第47條係規定「受有期徒刑之執行完畢，或受無
    期徒刑或有期徒刑一部之執行而赦免後，5年以內再犯有期
    徒刑以上之罪者，為累犯，加重本刑至1/2。」，修正後刑
    法第47條第1項則規定「受徒刑之執行完畢，或一部之執行
    而赦免後，5年以內故意再犯有期徒刑以上之罪者，為累犯
    ，加重本刑至1/2。」，惟因本件被告酉○○係故意犯罪，
    不論新、舊法均應論以累犯，對被告酉○○並無較有利或較
    不利之情形，應依一般法律適用之原則，適用修正後刑法第
    47條第1項規定，論以累犯。
  (六)修正前刑法第41條第1項前段原規定：「犯最重本刑為5年以
    下有期徒刑以下之刑之罪，而受6個月以下有期徒刑或拘役
    之宣告，因身體、教育、職業、家庭之關係或其他正當事由
    ，執行顯有困難者，得以1元以上3元以下折算1日，易科罰
    金」，而依當時有效之罰金罰鍰提高標準條例第2條（已刪
    除）前段規定，就上開數額提高為100倍折算1日，亦即修正
    前刑法第41條第1項前段所規定之易科罰金折算標準，係以
    銀元100元至300元折算1日，依現行法規所定貨幣單位折算
    新臺幣條例第2條規定折算為新臺幣後，係以新臺幣300元至
    900元折算1日；另修正後刑法第41條第1項前段則規定：「
    犯最重本刑為5年以下有期徒刑以下之刑之罪，而受6個月以
    下有期徒刑或拘役之宣告者，得以新臺幣1千元、2千或3千
    元折算1日，易科罰金」，亦即修正後刑法第41條第1項前段
    所規定之易科罰金折算標準，係以新臺幣1千元、2千元或3
    千元折算1日；比較新舊法之結果，修正後之規定，並未較
    有利於被告等人，依刑法第2條第1項前段之規定，自應適用
    修正前刑法第41條第1項前段、修正前罰金罰鍰提高標準條
    例第2條規定。
四、核被告Ｋ○○、酉○○、Ｐ○○、Ａ○○、午○○、ｄ○○
    、戊○○、Ｘ○○、ｃ○○、Ｖ○○等人所為，均係犯刑法
    第339條第1項之詐欺取財罪、同法第346條第1項之恐嚇取財
    罪、第3項、第1項之恐嚇取財未遂罪、同法第302條第1項之
    非法剝奪他人行動自由罪（被告等人各次行為所犯之罪名，
    均詳如附表「所犯罪名」欄所示）。關於被告等人如附表所
    示以詐騙之方式使各告訴人、被害人陷於錯誤而交付現金或
    刷卡消費之行為，公訴人雖認被告等人此部分之行為係犯修
    正前刑法第340條之常業詐欺罪乙節；惟查，被告等人本件
    犯罪之行為模式，係將男客吸引至店內後，先由服務小姐出
    面佯稱可提供性服務，而誘使男客交付現金或刷卡消費，倘
    男客不為所動，即由服務小姐或店內少爺以恐嚇方式迫使男
    客交付現金或刷卡消費，以此方式詐取或恐嚇取得財物，此
    已詳前述，是就被告等人整體之犯罪計劃而言，其中固包含
    有詐欺之成分，然渠等之詐欺行為僅為達成獲取財物目的之
    手段之一，亦即倘詐欺行為未能獲至結果，渠等並不就此罷
    手，反提昇犯意而實施恐嚇取財之行為，以遂渠等取財之終
    局目的，據此以觀，對於被告等人而言，詐欺行為毋寧係居
    於一前置性、次要性地位之犯罪型態，尚難認被告等人具有
    以詐欺為常業之主觀犯意，自無從論以修正前刑法第340條
    之常業詐欺罪，僅能成立刑法第339條第1項之詐欺取財罪；
    從而，此部分之公訴意旨，容有未洽，然起訴之基本事實既
    屬同一，本院自得依法變更起訴之法條。又關於被告等人如
    附表所示以恐嚇方式迫使各告訴人、被害人刷卡消費之行為
    ，公訴人雖認被告等人此部分之行為係犯刑法第346條第2項
    之詐欺得利罪乙節，惟被告等人以恐嚇方式迫使各告訴人、
    被害人刷卡消費，其目的係在於取得告訴人、被害人刷卡所
    支付之款項，而各告訴人、被害人因受恐嚇而刷卡消費，其
    所交付者亦為各筆刷卡之款項，僅該款項並非由告訴人、被
    害人當場以現金支付，而係由發卡銀行依持卡人即告訴人、
    被害人之指示而另行撥付，亦即告訴人、被害人係以刷卡作
    為消費款項之支付方式，究其實質，被告等人所取得者，仍
    為該筆消費款項之「財物」，而非財產上不法之利益，是被
    告等人此部分所為，自應論以刑法第346條第1項之恐嚇取財
    罪，而非同條第2項之恐嚇得利罪；從而，此部分之公訴意
    旨，亦有未洽，然起訴之基本事實既屬同一，本院自亦得依
    法變更起訴之法條。被告等人上開詐欺取財、恐嚇取財（含
    未遂）、非法剝奪他人行動自由等犯行，彼此間及與店內其
    他成年男子、女子間（其中被告酉○○自93年11月25日起）
    ，均有犯意之聯絡及行為之分擔，渠等並已實行犯罪之行為
    ，應論以共同正犯。被告等人前後多次詐欺取財、恐嚇取財
    （含未遂）、非法剝奪他人行動自由等犯行，均時間緊接，
    手法相同，所犯分別係構成要件相同之罪名，顯係基於概括
    之犯意反覆為之，均為連續犯，應依修正前刑法第56條規定
    ，各以一詐欺取財、恐嚇取財既遂、非法剝奪他人行動自由
    罪論，並均加重其刑。被告等人所犯上開詐欺取財、恐嚇取
    財、非法剝奪他人行動自由等罪間，有方法、目的之牽連關
    係，應依修正前刑法第55條規定，從一較重之恐嚇取財罪處
    斷。又被告酉○○有如事實欄第1項所載之犯罪科刑及執行
    紀錄，有本院被告前案紀錄表在卷可參，其於受有期徒刑之
    執行完畢後，5年內故意再犯本件有期徒刑以上之罪，為累
    犯，應依修正後刑法第47條第1項規定加重其刑，並遞加重
    之。
五、原審據以論罪科刑，固非無見，惟查：被告等行為後，刑法
    第28條、第47條之規定有所修正，原審未予比較新舊法並予
    以適用，而理由二之(四)內既敘明本件適用修正前之刑法，乃
    論結欄又引用修正後之刑法第28條及第47條第1項，且原審
    認被告酉○○於93年11月24日前部分亦係共犯，均有未洽。
    檢察官上訴以被告等為常業詐欺之犯行，雖無理由，惟原判
    決既有上開可議之處，自應由本院將原判決撤銷。爰審酌被
    告等人之犯罪動機、目的、手段，其行為對於告訴人、被害
    人所造成之損害非輕，對於社會治安之負面影響亦鉅，及被
    告等人關於本件犯罪之參與程度，即被告Ｋ○○為主要之經
    營者，其參與程度最重，其他被告均係受其僱用，其中被告
    酉○○、Ｐ○○、Ａ○○、午○○等參與程度次之，被告ｄ
    ○○、戊○○等再次之，被告Ｘ○○更次之，被告ｃ○○、
    Ｖ○○等參與程度最輕，兼衡被告等人嗣已與部分告訴人、
    被害人達成和解（此有和解書6紙、臺北縣中和市調解委員
    會調解筆錄1份等在卷可按），且等一切情狀，分別量處被
    告Ｋ○○有期徒刑1年2月，被告酉○○有期徒刑1年，被告
    Ｐ○○、Ａ○○、午○○各處有期徒刑11月，被告鄭喬衣、
    戊○○各處有期徒刑10月，被告Ｘ○○有期徒刑9月，被告
    ｃ○○、Ｖ○○各處有期徒刑8月。又本件被告等人之犯罪
    時間，係在96年4月24日以前，且合於中華民國96年罪犯減
    刑條例第2條第1項第3款規定之減刑要件，應減其宣告刑1/2
    ，且就被告酉○○等人（被告Ｋ○○部分除外）減得之刑均
    併諭知易科罰金折算標準。至於扣案電腦4套、電腦螢幕4台
    等物，係被告Ｋ○○所有供本件犯罪所用之物，此據被告Ｋ
    ○○供承明確，爰依刑法第38條第1項第2款規定宣告沒收（
    其餘被告部分，依共同正犯責任共通原則，亦併予諭知沒收
    ）。其餘扣案物品1批，本院查無積極證據足認與被告等人
    本件犯行有何直接、密切之關聯性，爰不併予宣告沒收。
六、公訴意旨另以：被告酉○○自93年8月15日起至同年11月24
    日止，亦與其餘共同被告從事如附表編號1至41部分之犯行
    ，因認此部分被告亦涉犯刑法之詐欺取財、恐嚇取財及妨害
    自由之犯行云云。惟訊據被告酉○○否認此部分犯行，辯稱
    伊在當兵，至93年11月19日始退伍，同年月25日應徵在上開
    中和店工作，在此之前不可能有此部分犯行等語。查：被告
    係於92年3月19日入伍服兵役，迄93年11月19日退伍，有台
    北縣汐止市公所97年4月11日北縣汐兵字第0970009015號函
    在卷可稽（見本院卷），是在此期間，被告酉○○既在服兵
    役，自無可能參與其事，雖證人即被害人Ｈ○○、Ｏ○○、
    溫彥翔、ｇ○○、Ｙ○○、丑○○等在警詢或偵查中曾指認
    被告，應係誤認，而另有其人，雖被告在原審中自白此部分
    犯行，但既查與原審不符，自難為被告不利之認定。是此部
    分被告之犯行為不能證明，惟公訴人指與上開有罪部分有裁
    判上一罪關係，爰不另為無罪之諭知。
七、被告Ｘ○○、ｄ○○均經合法傳喚，無正當理由不到庭，爰
    不待其陳述逕行判決。
據上論斷，應依刑事訴訟法第369條第1項前段、第371條、第364
條、第299條第1項前段、第300條，刑法第2條第1項前段、第28
條、第339條第1項、第346條第1項、第302條第1項、第47條第1
項、第38條第1項第2款，修正前刑法第56條、第55條、第41條第
1項前段，修正前罰金罰鍰提高標準條例第2條，中華民國96年罪
犯減刑條例第2條第1項第3款、第7條、第9條，刑法施行法第1條
之1第1項、第2項前段，判決如主文。
本案經檢察官沈世箴到庭執行職務
中    華    民    國    97    年    6     月    11    日
                  刑事第8 庭審判長法  官  鄭文肅
                                  法  官  楊貴志
                                  法  官  張明松
以上正本證明與原本無異。
如不服本判決，應於收受送達後10日內向本院提出上訴書狀，其
未敘述上訴之理由者並得於提起上訴後10日內向本院補提理由書
（均須按他造當事人之人數附繕本）。
                                  書記官  柯月英
中    華    民    國    97    年    6     月    12    日
附表：
┌──┬───┬────┬────┬─────────────┬─────┐
│編號│被害人│行為日期│實際出面│     行  為  方  式       │所犯罪名  │
│    │      │（民國）│之行為人│   （金額均為新臺幣）     │          │
├──┼───┼────┼────┼─────────────┼─────┤
│ 1  │卯○○│93.8.15 │午○○  │卯○○透過網路聊天室與不詳│刑法第346 │
│    │      │        │        │女子約定見面，而前往中和店│條第1 項之│
│    │      │        │        │，之後午○○即佯稱因對外負│恐嚇取財罪│
│    │      │        │        │債，需卯○○幫忙，可提供性│          │
│    │      │        │        │服務云云，惟為卯○○所拒絕│          │
│    │      │        │        │，午○○強迫要求卯○○交出│          │
│    │      │        │        │信用卡，卯○○因隻身在店內│          │
│    │      │        │        │，且見對方人數眾多，若有不│          │
│    │      │        │        │從恐無法離開，因而心生畏懼│          │
│    │      │        │        │，任由午○○持其信用卡刷卡│          │
│    │      │        │        │合計136,500元。           │          │
├──┼───┼────┼────┼─────────────┼─────┤
│ 2  │陳克強│93.9.8  │ｄ○○、│陳克強透過網路聊天室與不詳│刑法第346 │
│    │      │        │Ａ○○  │女子約定見面，而前往中和店│條第1 項之│
│    │      │        │        │，之後ｄ○○即佯稱因對外負│恐嚇取財罪│
│    │      │        │        │債，需陳克強幫忙，可提供性│          │
│    │      │        │        │服務云云，惟為陳克強所拒絕│          │
│    │      │        │        │，ｄ○○與Ａ○○共同強迫要│          │
│    │      │        │        │求陳克強交出信用卡，陳克強│          │
│    │      │        │        │因隻身在店內，且見對方人數│          │
│    │      │        │        │眾多，若有不從恐無法離開，│          │
│    │      │        │        │因而心生畏懼，任由Ａ○○持│          │
│    │      │        │        │其信用卡刷卡合計約1萬元。 │          │
├──┼───┼────┼────┼─────────────┼─────┤
│ 3  │Ｌ○○│93.9.9  │午○○、│Ｌ○○透過網路聊天室與不詳│刑法第339 │
│    │      │        │某真實姓│女子約定見面，而前往中和店│條第1 項之│
│    │      │        │名年籍不│，之後午○○即佯稱可提供性│詐欺取財罪│
│    │      │        │詳之成年│服務云云，而遊說Ｌ○○消費│、第346 條│
│    │      │        │男子2 人│，Ｌ○○因而陷於錯誤，乃交│第1 項之恐│
│    │      │        │        │付現金3千元予午○○，並刷 │嚇取財罪  │
│    │      │        │        │卡31,500元；午○○復遊說曾│          │
│    │      │        │        │文正刷卡付費成為永久會員，│          │
│    │      │        │        │此時Ｌ○○因察覺有異而拒絕│          │
│    │      │        │        │，午○○與店內另2名男子共 │          │
│    │      │        │        │同強迫要求Ｌ○○交出信用卡│          │
│    │      │        │        │，Ｌ○○因隻身在店內，且見│          │
│    │      │        │        │對方人數眾多，若有不從恐無│          │
│    │      │        │        │法離開，因而心生畏懼，任由│          │
│    │      │        │        │該2名男子持其信用卡刷卡， │          │
│    │      │        │        │金額合計73,500元。        │          │
├──┼───┼────┼────┼─────────────┼─────┤
│ 4  │Ｅ○○│93.9.9  │午○○、│Ｅ○○透過網路聊天室與不詳│刑法第346 │
│    │      │        │Ｋ○○  │女子約定見面，而前往板橋店│條第1 項之│
│    │      │        │        │，之後午○○即佯稱可提供性│恐嚇取財罪│
│    │      │        │        │服務云云，而遊說Ｅ○○加入│          │
│    │      │        │        │會員，惟為Ｅ○○所拒絕，林│          │
│    │      │        │        │美真與Ｋ○○共同強迫要求陳│          │
│    │      │        │        │建霖交出信用卡，Ｋ○○並恫│          │
│    │      │        │        │稱：「我是竹聯幫，比槍比人│          │
│    │      │        │        │都比較多！」，Ｅ○○因而心│          │
│    │      │        │        │生畏懼，任由Ｋ○○持其信用│          │
│    │      │        │        │卡刷卡108,000元。         │          │
├──┼───┼────┼────┼─────────────┼─────┤
│ 5  │ａ○○│93.9中旬│ｄ○○、│ａ○○透過網路聊天室與不詳│刑法第339 │
│    │      │        │Ａ○○  │女子約定見面，而前往中和店│條第1 項之│
│    │      │        │        │，之後ｄ○○即佯稱欠公司錢│詐欺取財罪│
│    │      │        │        │，希望ａ○○能幫其贖身，陳│          │
│    │      │        │        │世偉亦佯稱付錢之後ｄ○○即│          │
│    │      │        │        │可離開該店云云，ａ○○因而│          │
│    │      │        │        │陷於錯誤，乃陸續交付現金及│          │
│    │      │        │        │刷卡合計約70萬元。        │          │
├──┼───┼────┼────┼─────────────┼─────┤
│ 6  │Ｈ○○│93.9月中│午○○、│Ｈ○○透過網路聊天室與不詳│刑法第339 │
│    │      │旬、下旬│不詳姓名│女子約定見面，而前往中和店│條第1 項之│
│    │      │間      │成年男子│，之後午○○即佯稱因欠繳房│詐欺取財罪│
│    │      │        │        │租、向地下錢莊借錢、欠繳電│          │
│    │      │        │        │話費等債務，需Ｈ○○幫助，│          │
│    │      │        │        │不詳姓名成年男子亦佯稱林美│          │
│    │      │        │        │真確欠下鉅額債務，Ｈ○○因│          │
│    │      │        │        │而陷於錯誤，乃交付現金1千 │          │
│    │      │        │        │元，並陸續刷卡合計約150萬 │          │
│    │      │        │        │元。                      │          │
├──┼───┼────┼────┼─────────────┼─────┤
│ 7  │Ｆ○○│93.9.11 │ｄ○○  │Ｆ○○透過網路聊天室與不詳│刑法第339 │
│    │      │        │        │女子約定見面，而前往中和店│條第1 項之│
│    │      │        │        │，之後ｄ○○即佯稱因欠錢需│詐欺取財罪│
│    │      │        │        │要Ｆ○○幫助，可提供性服務│          │
│    │      │        │        │云云，Ｆ○○因而陷於錯誤，│          │
│    │      │        │        │乃交付現金3千元，並刷卡合 │          │
│    │      │        │        │計105,000元。             │          │
├──┼───┼────┼────┼─────────────┼─────┤
│ 8  │ｈ○○│93.9.13 │午○○、│ｈ○○透過網路聊天室與不詳│刑法第346 │
│    │      │        │某真實姓│女子約定見面，而前往中和店│條第1 項之│
│    │      │        │名年籍不│，之後午○○即佯稱可提供性│恐嚇取財罪│
│    │      │        │詳之成年│服務云云，而遊說ｈ○○消費│          │
│    │      │        │男子    │，惟為ｈ○○所拒絕，午○○│          │
│    │      │        │        │與店內某男子共同強迫要求蘇│          │
│    │      │        │        │長信交出信用卡，ｈ○○因隻│          │
│    │      │        │        │身在店內，且見對方人數眾多│          │
│    │      │        │        │，若有不從恐無法離開，因而│          │
│    │      │        │        │心生畏懼，任由該男子持其信│          │
│    │      │        │        │用卡刷卡合計約13,650元。  │          │
├──┼───┼────┼────┼─────────────┼─────┤
│ 9  │天○○│93.9.16 │午○○、│天○○透過網路聊天室與不詳│刑法第339 │
│    │      │        │Ｋ○○  │女子約定見面，而前往中和店│條第1 項之│
│    │      │        │        │，之後午○○即佯稱因欠繳房│詐欺取財罪│
│    │      │        │        │租，需天○○幫忙云云，徐鳴│、第346 條│
│    │      │        │        │懋因而陷於錯誤，乃交付現金│第1 項之恐│
│    │      │        │        │4千元予午○○；午○○復遊 │嚇取財罪  │
│    │      │        │        │說天○○刷卡付費加入會員，│          │
│    │      │        │        │可提供性服務，此時天○○因│          │
│    │      │        │        │察覺有異而拒絕，午○○與陳│          │
│    │      │        │        │樂總共同強迫要求天○○交出│          │
│    │      │        │        │信用卡，天○○因隻身在店內│          │
│    │      │        │        │，且見對方人數眾多，若有不│          │
│    │      │        │        │從恐無法離開，因而心生畏懼│          │
│    │      │        │        │，任由Ｋ○○持其信用卡刷卡│          │
│    │      │        │        │15,750元。                │          │
├──┼───┼────┼────┼─────────────┼─────┤
│ 10 │黃○○│93.9.16 │午○○、│黃○○透過網路聊天室與不詳│刑法第339 │
│    │      │        │ｄ○○、│女子約定見面，而前往板橋店│條第1 項之│
│    │      │        │Ａ○○  │，之後午○○、ｄ○○、陳世│詐欺取財罪│
│    │      │        │        │偉等人即佯稱店內小姐可提供│          │
│    │      │        │        │性服務云云，而共同遊說郭信│          │
│    │      │        │        │佳加入會員，黃○○因而陷於│          │
│    │      │        │        │錯誤，乃交付現金103,000 元│          │
│    │      │        │        │，並刷卡約1 萬元。        │          │
├──┼───┼────┼────┼─────────────┼─────┤
│ 11 │Ｂ○○│93.9.19 │戊○○  │Ｂ○○透過網路聊天室與不詳│刑法第339 │
│    │      │        │        │女子約定見面，而前往中和店│條第1 項之│
│    │      │        │        │，之後戊○○即佯稱可提供性│詐欺取財罪│
│    │      │        │        │服務云云，而遊說Ｂ○○加入│          │
│    │      │        │        │會員，Ｂ○○因而陷於錯誤，│          │
│    │      │        │        │乃交付現金4千元，並刷卡31,│          │
│    │      │        │        │500元。                   │          │
├──┼───┼────┼────┼─────────────┼─────┤
│ 12 │庚○○│93.9.20 │午○○  │庚○○透過網路聊天室與不詳│刑法第346 │
│    │      │        │        │女子約定見面，而前往中和店│條第1 項之│
│    │      │        │        │，之後午○○即佯稱欠錢，需│恐嚇取財罪│
│    │      │        │        │要庚○○幫助云云，惟為李國│          │
│    │      │        │        │欽所拒絕，午○○強迫要求李│          │
│    │      │        │        │國欽交出信用卡，庚○○因隻│          │
│    │      │        │        │身在店內，且見對方人數眾多│          │
│    │      │        │        │，若有不從恐無法離開，因而│          │
│    │      │        │        │心生畏懼，任由午○○持其信│          │
│    │      │        │        │用卡刷卡27,300元。        │          │
├──┼───┼────┼────┼─────────────┼─────┤
│ 13 │地○○│93.9.20 │ｄ○○  │地○○透過網路聊天室與不詳│刑法第346 │
│    │      │        │        │女子約定見面，而前往中和店│條第1 項之│
│    │      │        │        │，之後ｄ○○即佯稱可提供性│恐嚇取財罪│
│    │      │        │        │服務云云，惟為地○○所拒絕│          │
│    │      │        │        │，ｄ○○強迫要求地○○交出│          │
│    │      │        │        │現金及信用卡，地○○因隻身│          │
│    │      │        │        │在店內，且見對方人數眾多，│          │
│    │      │        │        │若有不從恐無法離開，因而心│          │
│    │      │        │        │生畏懼，任由ｄ○○持其信用│          │
│    │      │        │        │卡刷卡76,650元，並提領現金│          │
│    │      │        │        │7萬元交予ｄ○○。         │          │
├──┼───┼────┼────┼─────────────┼─────┤
│ 14 │Ｏ○○│93.9月下│午○○、│Ｏ○○透過網路聊天室與不詳│刑法第339 │
│    │      │旬間    │Ａ○○、│女子約定見面，而前往板橋店│條第1 項之│
│    │      │        │不詳姓名│，之後午○○即佯稱因欠繳房│詐欺取財罪│
│    │      │        │成年男子│租，需Ｏ○○幫忙云云，黃冠│、第346 條│
│    │      │        │        │華因而陷於錯誤，乃交付現金│第1 項之恐│
│    │      │        │        │3千元予午○○；午○○復遊 │嚇取財罪  │
│    │      │        │        │說Ｏ○○刷卡付費加入會員，│（起訴書誤│
│    │      │        │        │可提供性服務，此時Ｏ○○因│載同法第30│
│    │      │        │        │察覺有異而拒絕，午○○與陳│2 條第1 項│
│    │      │        │        │世偉、不詳姓名成年男子共同│）        │
│    │      │        │        │強迫要求Ｏ○○交出信用卡，│          │
│    │      │        │        │並恫稱：「不刷卡就不能走！│          │
│    │      │        │        │」，Ｏ○○因隻身在店內，且│          │
│    │      │        │        │見對方人數眾多，若有不從恐│          │
│    │      │        │        │無法離開，因而心生畏懼，任│          │
│    │      │        │        │由Ａ○○等人持其信用卡刷卡│          │
│    │      │        │        │合計約13萬元。            │          │
├──┼───┼────┼────┼─────────────┼─────┤
│ 15 │辛○  │93.9.22 │戊○○  │辛○透過網路聊天室與不詳女│刑法第339 │
│    │      │        │        │子約定見面，而前往中和店，│條第1 項之│
│    │      │        │        │之後戊○○即佯稱可提供性服│詐欺取財罪│
│    │      │        │        │務云云，而遊說辛○加入會員│          │
│    │      │        │        │，辛○因而陷於錯誤，買交付│          │
│    │      │        │        │現金3千元，並刷卡約6萬元。│          │
├──┼───┼────┼────┼─────────────┼─────┤
│ 16 │溫彥翔│93.9.25 │午○○、│溫彥翔透過網路聊天室與不詳│刑法第346 │
│    │      │        │不詳姓名│女子約定見面，而前往中和店│條第1 項之│
│    │      │        │成年男子│，之後午○○即佯稱可提供性│恐嚇取財罪│
│    │      │        │        │服務云云，而遊說溫彥翔加入│（起訴書誤│
│    │      │        │        │會員，惟為溫彥翔所拒絕，林│載同法第30│
│    │      │        │        │美真與不詳姓名成年男子共同│2 條第1 項│
│    │      │        │        │強迫要求溫彥翔交出現金及信│）        │
│    │      │        │        │用卡，溫彥翔因隻身在店內，│          │
│    │      │        │        │且見對方人數眾多，若有不從│          │
│    │      │        │        │恐無法離開，因而心生畏懼，│          │
│    │      │        │        │而交付現金1萬元，並任由不 │          │
│    │      │        │        │詳姓名成年男子持其信用卡刷│          │
│    │      │        │        │卡42,000元。              │          │
├──┼───┼────┼────┼─────────────┼─────┤
│ 17 │ｂ○○│93.9.25 │午○○  │ｂ○○透過網路聊天室與不詳│刑法第339 │
│    │      │至同年  │        │女子約定見面，而前往板橋店│條第1 項之│
│    │      │12.20   │        │，之後午○○即多次佯稱欠公│詐欺取財罪│
│    │      │        │        │司錢，希望ｂ○○能幫其贖身│          │
│    │      │        │        │，可提供性服務云云，ｂ○○│          │
│    │      │        │        │因而陷於錯誤，乃陸續刷卡合│          │
│    │      │        │        │計約77萬元。              │          │
├──┼───┼────┼────┼─────────────┼─────┤
│ 18 │Ｚ○○│93.9.26 │午○○  │Ｚ○○透過網路聊天室與化名│刑法第339 │
│    │      │        │        │「莉莉」之女子約定見面，而│條第1 項之│
│    │      │        │        │前往中和店，之後午○○即佯│詐欺取財罪│
│    │      │        │        │稱需要Ｚ○○幫助，可提供性│          │
│    │      │        │        │服務云云，而遊說Ｚ○○加入│          │
│    │      │        │        │會員，Ｚ○○因而陷於錯誤，│          │
│    │      │        │        │乃刷卡合計6,300元。       │          │
├──┼───┼────┼────┼─────────────┼─────┤
│ 19 │戌○○│93.9.26 │Ｘ○○  │戌○○透過網路聊天室與不詳│刑法第346 │
│    │      │        │        │女子約定見面，而前往中和店│條第1 項之│
│    │      │        │        │，之後Ｘ○○即佯稱可提供性│恐嚇取財罪│
│    │      │        │        │服務云云，而遊說戌○○消費│          │
│    │      │        │        │，惟為戌○○所拒絕，Ｘ○○│          │
│    │      │        │        │強迫要求戌○○交出信用卡，│          │
│    │      │        │        │戌○○因隻身在店內，且見對│          │
│    │      │        │        │方人數眾多，若有不從恐無法│          │
│    │      │        │        │離開，因而心生畏懼，任由詹│          │
│    │      │        │        │淑雯持其信用卡刷卡10,500元│          │
│    │      │        │        │。                        │          │
├──┼───┼────┼────┼─────────────┼─────┤
│ 20 │玄○○│93.9.29 │午○○、│玄○○透過網路聊天室與不詳│刑法第339 │
│    │      │        │Ｋ○○  │女子約定見面，而前往板橋店│條第1 項之│
│    │      │        │        │，之後午○○即佯稱可提供性│詐欺取財罪│
│    │      │        │        │服務云云，而遊說玄○○加入│          │
│    │      │        │        │會員，Ｋ○○更佯稱刷卡後仍│          │
│    │      │        │        │可退款云云，玄○○因而陷於│          │
│    │      │        │        │錯誤，乃交付現金3千元，另 │          │
│    │      │        │        │刷卡合計66,150元。        │          │
├──┼───┼────┼────┼─────────────┼─────┤
│ 21 │ｇ○○│93.10 月│戊○○、│ｇ○○透過網路聊天室與不詳│刑法第346 │
│    │      │間某日  │不詳姓名│女子約定見面，而前往中和店│條第1 項之│
│    │      │        │成年男子│，之後戊○○即佯稱可提供性│恐嚇取財罪│
│    │      │        │        │服務云云，而遊說ｇ○○加入│          │
│    │      │        │        │會員，惟為ｇ○○所拒絕，吳│          │
│    │      │        │        │怡萱通知不詳姓名成年男子進│          │
│    │      │        │        │入房間內，由不詳姓名成年男│          │
│    │      │        │        │子向ｇ○○恫稱：「若不拿錢│          │
│    │      │        │        │出來，就要找人打你！」，羅│          │
│    │      │        │        │文宏因而心生畏懼，乃交付現│          │
│    │      │        │        │金約1萬餘元。             │          │
├──┼───┼────┼────┼─────────────┼─────┤
│ 22 │Ｇ○○│93.10.2 │午○○、│Ｇ○○透過網路聊天室與不詳│刑法第339 │
│    │      │        │Ｐ○○  │女子約定見面，而前往中和店│條第1 項之│
│    │      │        │        │，之後午○○、Ｐ○○即佯稱│詐欺取財罪│
│    │      │        │        │可提供性服務云云，而共同遊│          │
│    │      │        │        │說Ｇ○○付費加入會員，陳柏│          │
│    │      │        │        │勳因而陷於錯誤，乃交付現金│          │
│    │      │        │        │4千元，並刷卡121,500元。  │          │
├──┼───┼────┼────┼─────────────┼─────┤
│ 23 │宙○○│93.10.2 │午○○、│宙○○透過網路聊天室與不詳│刑法第346 │
│    │      │        │某真實姓│女子約定見面，而前往板橋店│條第1 項之│
│    │      │        │名年籍不│，之後午○○即佯稱因對外負│恐嚇取財罪│
│    │      │        │詳之成年│債，需向宙○○借錢云云，惟│          │
│    │      │        │男子    │為宙○○所拒絕，午○○與店│          │
│    │      │        │        │內某男子共同強迫要求宙○○│          │
│    │      │        │        │交出信用卡，宙○○因隻身在│          │
│    │      │        │        │店內，且見對方人數眾多，若│          │
│    │      │        │        │有不從恐無法離開，因而心生│          │
│    │      │        │        │畏懼，任由午○○及該名男子│          │
│    │      │        │        │持其信用卡刷卡約9萬元。   │          │
├──┼───┼────┼────┼─────────────┼─────┤
│ 24 │癸○○│93.10.3 │某真實姓│癸○○透過網路聊天室與化名│刑法第339 │
│    │      │        │名年籍不│「小雅」之女子約定見面，而│條第1 項之│
│    │      │        │詳之成年│前往中和店，之後該女子即佯│詐欺取財罪│
│    │      │        │女子    │稱可提供性服務云云，而遊說│          │
│    │      │        │        │癸○○消費，癸○○因而陷於│          │
│    │      │        │        │錯誤，乃刷卡10,500元。    │          │
├──┼───┼────┼────┼─────────────┼─────┤
│ 25 │辰○○│93.10.4 │ｄ○○、│辰○○透過網路聊天室與不詳│刑法第346 │
│    │      │        │某真實姓│女子約定見面，而前往中和店│條第1 項之│
│    │      │        │名年籍不│，之後ｄ○○即佯稱可提供性│恐嚇取財罪│
│    │      │        │詳之成年│服務云云，而遊說辰○○消費│          │
│    │      │        │男子    │，惟為辰○○所拒絕，ｄ○○│          │
│    │      │        │        │與店內某男子共同強迫要求林│          │
│    │      │        │        │建全交出信用卡，辰○○因隻│          │
│    │      │        │        │身在店內，且見對方人數眾多│          │
│    │      │        │        │，若有不從恐無法離開，因而│          │
│    │      │        │        │心生畏懼，任由該男子持其信│          │
│    │      │        │        │用卡刷卡合計36,750元。    │          │
├──┼───┼────┼────┼─────────────┼─────┤
│ 26 │甲○  │93.10.5 │午○○  │甲○透過網路聊天室與化名「│刑法第346 │
│    │      │        │        │雨虹」之女子約定見面，而前│條第1 項之│
│    │      │        │        │往板橋店，之後午○○即佯稱│恐嚇取財罪│
│    │      │        │        │可提供性服務云云，而遊說王│          │
│    │      │        │        │祺加入會員，惟為甲○所拒絕│          │
│    │      │        │        │，午○○強迫要求甲○交出現│          │
│    │      │        │        │金及信用卡，並恫稱：「若未│          │
│    │      │        │        │消費滿10萬元，不能離開，要│          │
│    │      │        │        │找小弟修理你！」，甲○因而│          │
│    │      │        │        │心生畏懼，乃交付現金4千元 │          │
│    │      │        │        │，並任由午○○持其信用卡刷│          │
│    │      │        │        │卡99,000元。              │          │
├──┼───┼────┼────┼─────────────┼─────┤
│ 27 │巳○○│93.10.9 │午○○、│巳○○透過網路聊天室與不詳│刑法第346 │
│    │      │        │某真實姓│女子約定見面，而前往中和店│條第1 項之│
│    │      │        │名年籍不│，之後午○○即佯稱可提供性│恐嚇取財罪│
│    │      │        │詳之成年│服務云云，而遊說巳○○消費│          │
│    │      │        │男子    │，惟為巳○○所拒絕，午○○│          │
│    │      │        │        │與店內某男子共同強迫要求林│          │
│    │      │        │        │炳宏交出現金及信用卡，林炳│          │
│    │      │        │        │宏因隻身在店內，且見對方人│          │
│    │      │        │        │數眾多，若有不從恐無法離開│          │
│    │      │        │        │，因而心生畏懼，交付現金合│          │
│    │      │        │        │計65,000元，並任由該男子持│          │
│    │      │        │        │其信用卡刷卡合計94,500元。│          │
├──┼───┼────┼────┼─────────────┼─────┤
│ 28 │Ｑ○○│93.10.11│戊○○  │Ｑ○○透過小廣告撥打電話與│刑法第339 │
│    │      │        │        │不詳女子聯繫，而前往中和店│條第1 項之│
│    │      │        │        │，之後戊○○即佯稱可提供性│詐欺取財罪│
│    │      │        │        │服務云云，而遊說Ｑ○○加入│          │
│    │      │        │        │會員，Ｑ○○因而陷於錯誤，│          │
│    │      │        │        │乃刷卡3,150 元。          │          │
├──┼───┼────┼────┼─────────────┼─────┤
│ 29 │Ｎ○○│93.10.17│Ｘ○○、│Ｎ○○透過網路聊天室與不詳│刑法第346 │
│    │      │        │Ｋ○○  │女子約定見面，而前往中和店│條第1 項之│
│    │      │        │        │，之後Ｘ○○即佯稱欲向黃宗│恐嚇取財罪│
│    │      │        │        │煥借錢云云，並與Ｋ○○共同│（起訴書誤│
│    │      │        │        │遊說Ｎ○○加入會員，惟黃宗│載同法第30│
│    │      │        │        │煥以無錢支付拒絕，Ｘ○○、│2條第1項）│
│    │      │        │        │Ｋ○○強迫要求Ｎ○○交出信│          │
│    │      │        │        │用卡，Ｎ○○因隻身在店內，│          │
│    │      │        │        │且見對方人數眾多，若有不從│          │
│    │      │        │        │恐無法離開，因而心生畏懼，│          │
│    │      │        │        │任由Ｋ○○持其信用卡刷卡合│          │
│    │      │        │        │計約84,000元。            │          │
├──┼───┼────┼────┼─────────────┼─────┤
│ 30 │Ｙ○○│93.10.18│午○○、│Ｙ○○透過網路聊天室與不詳│刑法第339 │
│    │      │        │不詳姓名│女子約定見面，而前往中和店│條第1 項之│
│    │      │        │成年男子│，之後午○○即佯稱因欠繳房│詐欺取財罪│
│    │      │        │        │租，需Ｏ○○幫忙云云，廖乃│、第346 條│
│    │      │        │        │本因而陷於錯誤，乃交付現金│第1 項之恐│
│    │      │        │        │4千元予午○○；午○○復遊 │嚇取財罪  │
│    │      │        │        │說Ｙ○○刷卡付費加入會員，│          │
│    │      │        │        │可提供性服務，此時Ｙ○○因│          │
│    │      │        │        │察覺有異而拒絕，午○○與不│          │
│    │      │        │        │詳姓名成年男子共同強迫要求│          │
│    │      │        │        │Ｙ○○交出信用卡，不詳姓名│          │
│    │      │        │        │成年男子並恫稱：「若不刷卡│          │
│    │      │        │        │消費，不能保證你今天會不會│          │
│    │      │        │        │怎麼樣！」，Ｙ○○因而心生│          │
│    │      │        │        │畏懼，任由不詳姓名成年男子│          │
│    │      │        │        │持其信用卡刷卡5,250元。   │          │
├──┼───┼────┼────┼─────────────┼─────┤
│ 31 │未○○│93.10.18│ｄ○○  │未○○透過網路聊天室與不詳│刑法第346 │
│    │      │        │        │女子約定見面，而前往中和店│條第1 項之│
│    │      │        │        │，之後ｄ○○即佯稱可提供性│恐嚇取財罪│
│    │      │        │        │服務云云，而遊說未○○消費│          │
│    │      │        │        │，惟為未○○所拒絕，ｄ○○│          │
│    │      │        │        │強迫要求未○○交出信用卡，│          │
│    │      │        │        │未○○因隻身在店內，且見對│          │
│    │      │        │        │方人數眾多，若有不從恐無法│          │
│    │      │        │        │離開，因而心生畏懼，任由鄭│          │
│    │      │        │        │喬文持其信用卡刷卡10,500  │          │
│    │      │        │        │元。                      │          │
├──┼───┼────┼────┼─────────────┼─────┤
│ 32 │Ｃ○○│93.10.22│某真實姓│Ｃ○○透過網路聊天室與不詳│刑法第346 │
│    │      │        │名年籍不│女子約定見面，而前往中和店│條第1 項之│
│    │      │        │詳之成年│，之後店內某女子即佯稱可提│恐嚇取財罪│
│    │      │        │女子、男│供性服務云云，而遊說Ｃ○○│          │
│    │      │        │子各1人 │消費，惟為Ｃ○○所拒絕，該│          │
│    │      │        │        │女子與店內某男子共同強迫要│          │
│    │      │        │        │求Ｃ○○交出現金及信用卡，│          │
│    │      │        │        │Ｃ○○因隻身在店內，且見對│          │
│    │      │        │        │方人數眾多，若有不從恐無法│          │
│    │      │        │        │離開，因而心生畏懼，乃交付│          │
│    │      │        │        │現金3,500元，並任由該男子 │          │
│    │      │        │        │持其信用卡刷卡31,500元。  │          │
├──┼───┼────┼────┼─────────────┼─────┤
│ 33 │宇○○│93.10.23│午○○  │宇○○透過網路聊天室與不詳│刑法第339 │
│    │      │93.10.26│        │女子約定見面，而前往中和店│條第1 項之│
│    │      │        │        │，之後午○○即佯稱可享受終│詐欺取財罪│
│    │      │        │        │身護膚云云，而遊說宇○○加│          │
│    │      │        │        │入會員，宇○○因而陷於錯誤│          │
│    │      │        │        │，乃先後刷卡合計73,500元。│          │
├──┼───┼────┼────┼─────────────┼─────┤
│ 34 │Ｕ○○│93.10.24│戊○○、│Ｕ○○透過網路聊天室與不詳│刑法第339 │
│    │      │        │Ａ○○  │女子約定見面，而前往板橋店│條第1 項之│
│    │      │        │        │，之後戊○○即佯稱因欠繳房│詐欺取財罪│
│    │      │        │        │租，需要Ｕ○○幫助云云，陳│          │
│    │      │        │        │世偉亦佯稱若要幫助戊○○，│          │
│    │      │        │        │必須另行刷卡，事後可退錢云│          │
│    │      │        │        │云，Ｕ○○因而陷於錯誤，乃│          │
│    │      │        │        │交付現金千元，並刷卡支付63│          │
│    │      │        │        │,000元。                  │          │
├──┼───┼────┼────┼─────────────┼─────┤
│ 35 │ｅ○○│93.10.27│戊○○、│ｅ○○透過網路聊天室與不詳│刑法第339 │
│    │（原名│        │某真實姓│女子約定見面，而前往中和店│條第1 項之│
│    │賴報崇│        │名年籍不│，之後戊○○即佯稱可提供性│詐欺取財罪│
│    │）    │        │詳之成年│服務云云，而遊說ｅ○○加入│、第346 條│
│    │      │        │男子    │會員，ｅ○○因而陷於錯誤，│第1 項之恐│
│    │      │        │        │乃交付現金3千元予戊○○； │嚇取財罪  │
│    │      │        │        │戊○○復遊說ｅ○○刷卡付費│          │
│    │      │        │        │加入會員，可提供性服務，此│          │
│    │      │        │        │時ｅ○○因察覺有異而拒絕，│          │
│    │      │        │        │戊○○與店內某男子共同強迫│          │
│    │      │        │        │要求ｅ○○交出信用卡，賴泓│          │
│    │      │        │        │銘因隻身在店內，且見對方人│          │
│    │      │        │        │數眾多，若有不從恐無法離開│          │
│    │      │        │        │，因而心生畏懼，任由該男子│          │
│    │      │        │        │持其信用卡刷卡42,000元。  │          │
├──┼───┼────┼────┼─────────────┼─────┤
│ 36 │申○○│93.11.3 │午○○、│申○○透過網路聊天室與不詳│刑法第302 │
│    │      │        │某真實姓│女子約定見面，而前往中和店│條第1 項之│
│    │      │        │名年籍不│，之後午○○即佯稱可提供性│非法剝奪他│
│    │      │        │詳之成年│服務，而遊說申○○加入會員│人行動自由│
│    │      │        │女子、男│，惟為申○○所拒絕，午○○│罪、第346 │
│    │      │        │子各1人 │通知店內女子、男子各1人進 │條第1 項之│
│    │      │        │        │入房間內，將申○○關於該房│恐嚇取財罪│
│    │      │        │        │間內，以此方式剝奪申○○之│          │
│    │      │        │        │行動自由，復強迫要求申○○│          │
│    │      │        │        │交出現金及信用卡，申○○因│          │
│    │      │        │        │隻身在店內，且見對方人數眾│          │
│    │      │        │        │多，若有不從恐無法離開，因│          │
│    │      │        │        │而心生畏懼，乃交付現金10萬│          │
│    │      │        │        │元，並任由該男子持其信用卡│          │
│    │      │        │        │刷卡，金額為125,000元。   │          │
├──┼───┼────┼────┼─────────────┼─────┤
│ 37 │丑○○│93.11.5 │ｄ○○、│丑○○透過網路聊天室與化名│刑法第346 │
│    │      │        │不詳姓名│「婷婷」之女子約定見面，而│條第1 項之│
│    │      │        │成年男子│前往中和店，之後ｄ○○即佯│恐嚇取罪  │
│    │      │        │        │稱可提供性服務云云，而遊說│          │
│    │      │        │        │丑○○消費，惟為丑○○所拒│          │
│    │      │        │        │絕，ｄ○○與不詳姓名成年男│          │
│    │      │        │        │子共同強迫要求丑○○交出信│          │
│    │      │        │        │用卡，丑○○因隻身在店內，│          │
│    │      │        │        │且見對方人數眾多，若有不從│          │
│    │      │        │        │恐無法離開，因而心生畏懼，│          │
│    │      │        │        │任由ｄ○○持其信用卡刷卡  │          │
│    │      │        │        │49,500元。                │          │
├──┼───┼────┼────┼─────────────┼─────┤
│ 38 │Ｄ○○│93.11.6 │午○○、│Ｄ○○透過網路聊天室與不詳│刑法第302 │
│    │      │        │某真實姓│女子約定見面，而前往中和店│條第1 項之│
│    │      │        │名年籍不│，之後午○○即佯稱可提供性│非法剝奪他│
│    │      │        │詳之成年│服務云云，惟為Ｄ○○所拒絕│人行動自由│
│    │      │        │男子    │，午○○先以身體擋住房門阻│罪、第346 │
│    │      │        │        │止Ｄ○○離開，再將房門反鎖│條第1 項之│
│    │      │        │        │，以此方式剝奪Ｄ○○之行動│恐嚇取財罪│
│    │      │        │        │自由，復與店內之男子共同強│          │
│    │      │        │        │迫要求Ｄ○○交出信用卡，陳│          │
│    │      │        │        │俊仁因隻身在店內，且見對方│          │
│    │      │        │        │人數眾多，若有不從恐無法離│          │
│    │      │        │        │開，因而心生畏懼，任由該男│          │
│    │      │        │        │子持其信用卡刷卡約15萬元。│          │
├──┼───┼────┼────┼─────────────┼─────┤
│ 39 │Ｒ○○│93.11.11│午○○、│Ｒ○○透過網路聊天室與化名│刑法第339 │
│    │      │        │Ｋ○○  │「莉莉」之女子約定見面，而│條第1 項之│
│    │      │        │        │前往中和店，之後午○○即佯│詐欺取財罪│
│    │      │        │        │稱因欠繳房租，需要Ｒ○○幫│          │
│    │      │        │        │助，可提供性服務云云，並與│          │
│    │      │        │        │Ｋ○○共同遊說Ｒ○○加入會│          │
│    │      │        │        │員，Ｒ○○因而陷於錯誤，乃│          │
│    │      │        │        │交付現金3千元，並刷卡支付 │          │
│    │      │        │        │53,500元。                │          │
├──┼───┼────┼────┼─────────────┼─────┤
│ 40 │丙○○│93.11.13│ｄ○○、│丙○○透過網路聊天室與不詳│刑法第339 │
│    │      │        │Ｋ○○  │女子約定見面，而前往中和店│條第1 項之│
│    │      │        │        │，之後ｄ○○即佯稱因生病無│詐欺取財罪│
│    │      │        │        │力支付醫藥費，需要丙○○幫│、第346 條│
│    │      │        │        │助，丙○○因而陷於錯誤，交│第1 項之恐│
│    │      │        │        │付現金3千元予ｄ○○；其後 │嚇取財罪  │
│    │      │        │        │ｄ○○復遊說丙○○刷卡加入│          │
│    │      │        │        │會員，此時丙○○因察覺有異│          │
│    │      │        │        │而拒絕，ｄ○○與Ｋ○○共同│          │
│    │      │        │        │強迫要求丙○○交出信用卡，│          │
│    │      │        │        │丙○○因隻身在店內，且見對│          │
│    │      │        │        │方人數眾多，若有不從恐無法│          │
│    │      │        │        │離開，因而心生畏懼，任由陳│          │
│    │      │        │        │樂總持其信用卡刷卡，金額合│          │
│    │      │        │        │計84,000元。              │          │
│    │      │        │        │                          │          │
├──┼───┼────┼────┼─────────────┼─────┤
│ 41 │丁○○│93.11.13│某真實姓│丁○○透過網路聊天室與不詳│刑法346條 │
│    │      │        │名年籍不│女子約定見面，而前往中和店│第3 項、第│
│    │      │        │詳之女子│，之後該店內某女子即佯稱可│1 項之恐嚇│
│    │      │        │、Ｋ○○│提供性服務云云云，而遊說江│取財未遂罪│
│    │      │        │        │欣澤加入會員，惟為丁○○所│          │
│    │      │        │        │拒絕，該女子與Ｋ○○共同強│          │
│    │      │        │        │迫要求丁○○交出信用卡，江│          │
│    │      │        │        │欣澤因隻身在店內，且見對方│          │
│    │      │        │        │人數眾多，若有不從恐無法離│          │
│    │      │        │        │開，因而心生畏懼，任由該女│          │
│    │      │        │        │子持其信用卡刷卡，金額合計│          │
│    │      │        │        │約31,500元，惟因為信用卡交│          │
│    │      │        │        │易未授權成功而未遂。      │          │
├──┼───┼────┼────┼─────────────┼─────┤
│ 42 │己○○│93.12.7 │午○○  │己○○透過網路聊天室與不詳│刑法第339 │
│    │      │        │        │女子約定見面，而前往中和店│條第1 項之│
│    │      │        │        │，之後午○○即表示缺錢，需│詐欺取財罪│
│    │      │        │        │要李文彬幫助，可提供性服務│          │
│    │      │        │        │云云，己○○因而陷於錯誤，│          │
│    │      │        │        │乃交付現金3千元，並刷卡支 │          │
│    │      │        │        │付10,500元。              │          │
├──┼───┼────┼────┼─────────────┼─────┤
│ 43 │Ｗ○○│93.12.9 │ｄ○○、│Ｗ○○接獲ｄ○○電話邀約而│刑法第339 │
│    │      │至同年月│Ｐ○○  │前往中和店，ｄ○○即向楊榮│條第1 項之│
│    │      │16日    │        │欣佯稱中和店內提供健身服務│詐欺取財罪│
│    │      │        │        │及性服務云云，並與Ｐ○○共│          │
│    │      │        │        │同遊說Ｗ○○加入會員，楊榮│          │
│    │      │        │        │欣因而陷於錯誤，乃先後刷卡│          │
│    │      │        │        │合計約80萬元。            │          │
├──┼───┼────┼────┼─────────────┼─────┤
│ 44 │乙○○│93.12.11│ｄ○○  │乙○○透過網路聊天室與化名│刑法第339 │
│    │      │至同年  │        │「小靜」之女子約定見面，而│條第1 項之│
│    │      │12.29   │        │前往中和店，之後ｄ○○即佯│詐欺取財罪│
│    │      │        │        │稱因對外負有高額債務，希望│          │
│    │      │        │        │乙○○借錢應急，並為其贖身│          │
│    │      │        │        │云云，乙○○因而陷於錯誤，│          │
│    │      │        │        │乃陸續交付現金463,000 元，│          │
│    │      │        │        │並刷卡59,000元。          │          │
├──┼───┼────┼────┼─────────────┼─────┤
│ 45 │子○○│93.12.17│某真實姓│子○○透過網路聊天室與化名│刑法第339 │
│    │      │        │名年籍不│「孤孤單單」之女子約定見面│條第1 項之│
│    │      │        │詳之成年│，而前往中和店，之後該女子│詐欺取財罪│
│    │      │        │女子、黃│即佯稱因欠繳房租，需要林中│          │
│    │      │        │柏凱、邱│檜幫助，可提供性服務云云，│          │
│    │      │        │藝松    │子○○因而陷於錯誤，乃交付│          │
│    │      │        │        │現金7萬元予Ｐ○○、酉○○ │          │
│    │      │        │        │，並刷卡合計63,000元。    │          │
├──┼───┼────┼────┼─────────────┼─────┤
│ 46 │Ｉ○○│93.12.18│午○○、│Ｉ○○透過網路聊天室與化名│刑法第302 │
│    │      │        │Ｐ○○、│「來我家陪我」之女子約定見│條第1 項之│
│    │      │        │酉○○、│面，而前往中和店，之後林美│非法剝奪他│
│    │      │        │某真實姓│真、Ｐ○○即遊說Ｉ○○加入│人行動自由│
│    │      │        │名年籍不│會員，然為Ｉ○○所拒絕，並│罪、第346 │
│    │      │        │詳之成年│欲行離去，此時午○○即以手│條第1 項之│
│    │      │        │男子    │強拉Ｉ○○不讓其離去，邱藝│恐嚇取財罪│
│    │      │        │        │松則進入房間內看管Ｉ○○，│          │
│    │      │        │        │以此方式剝奪Ｉ○○之行動自│          │
│    │      │        │        │由，其間某男子復進入房間內│          │        │
│    │      │        │        │，語氣兇惡向Ｉ○○恫稱：「│          │
│    │      │        │        │幹你娘！小姐都幫你準備好了│          │
│    │      │        │        │，你才說不要！」，致Ｉ○○│          │
│    │      │        │        │心生畏懼，而交付現金約1萬 │          │
│    │      │        │        │元，並刷卡31,500元。      │          │
├──┼───┼────┼────┼─────────────┼─────┤
│ 47 │ｆ○○│93.12.20│ｄ○○、│ｆ○○透過網路聊天室與化名│刑法第339 │
│    │      │        │Ｐ○○  │「小菁」女子約定見面，而前│條第1 項之│
│    │      │        │        │往中和店，之後ｄ○○即佯稱│詐欺取財罪│
│    │      │        │        │因欠繳房租，需ｆ○○幫忙云│、第346 條│
│    │      │        │        │云，ｆ○○因而陷於錯誤，乃│第1 項之恐│
│    │      │        │        │交付現金5千元予ｄ○○；鄭 │嚇取財罪  │
│    │      │        │        │喬文復遊說ｆ○○刷卡付費加│          │
│    │      │        │        │入會員，可提供性服務，此時│          │
│    │      │        │        │ｆ○○因察覺有異而拒絕，鄭│          │
│    │      │        │        │喬文與Ｐ○○共同強迫要求羅│          │
│    │      │        │        │友聖交出信用卡，ｆ○○因隻│          │
│    │      │        │        │身在店內，且見對方人數眾多│          │
│    │      │        │        │，若有不從恐無法離開，因而│          │
│    │      │        │        │心生畏懼，任由Ｐ○○持其信│          │
│    │      │        │        │用卡刷卡合計36,750元。    │          │
├──┼───┼────┼────┼─────────────┼─────┤
│ 48 │寅○○│93.12.25│ｄ○○、│寅○○透過網路聊天室與化名│刑法第339 │
│    │      │        │Ｐ○○  │「李婉琳」之女子約定見面，│條第1 項之│
│    │      │        │        │而前往中和店，之後ｄ○○即│詐欺取財罪│
│    │      │        │        │佯稱因家中負債，希望寅○○│          │
│    │      │        │        │能為其贖身云云，寅○○因而│          │
│    │      │        │        │陷於錯誤，將其所持有之信用│          │
│    │      │        │        │卡交予ｄ○○、Ｐ○○2人刷 │          │
│    │      │        │        │卡，前後刷卡3次，合計金額 │          │
│    │      │        │        │為157,500元。             │          │
├──┼───┼────┼────┼─────────────┼─────┤
│ 49 │Ｓ○○│93.12.26│午○○、│Ｓ○○透過網路聊天室與化名│刑法第339 │
│    │      │        │Ｐ○○  │「琪琪」之女子約定見面，而│條第1 項之│
│    │      │        │        │前往中和店，之後午○○即佯│詐欺取財罪│
│    │      │        │        │稱因欠繳房租，需要Ｓ○○幫│          │
│    │      │        │        │忙，可提供性服務云云，並與│          │
│    │      │        │        │Ｐ○○共同遊說Ｓ○○，黃慶│          │
│    │      │        │        │輝因而陷於錯誤，乃交付現金│          │
│    │      │        │        │7,500元，並刷卡合計51,150 │          │
│    │      │        │        │元。                      │          │
├──┼───┼────┼────┼─────────────┼─────┤
│ 50 │亥○○│94.1.2  │ｄ○○、│亥○○透過網路聊天室與化名│刑法第339 │
│    │      │94.1.3  │Ｐ○○  │「一個人在家」之女子約定見│條第1 項之│
│    │      │        │        │面，而前往中和店，之後鄭喬│詐欺取財罪│
│    │      │        │        │文即佯稱家中負債，需要徐榮│          │
│    │      │        │        │芳幫助，可提供性服務云云，│          │
│    │      │        │        │並與Ｐ○○共同遊說亥○○，│          │
│    │      │        │        │亥○○因而陷於錯誤，乃交付│          │
│    │      │        │        │現金26,500元，並刷卡42,000│          │
│    │      │        │        │元。                      │          │
├──┼───┼────┼────┼─────────────┼─────┤
│ 51 │壬○○│94.1.4  │某真實姓│壬○○透過網路聊天室與化名│刑法第339 │
│    │      │        │名年籍不│「小雯」之女子約定見面，而│第1 項之詐│
│    │      │        │詳之成年│前往中和店，之後該女子即佯│欺取財罪  │
│    │      │        │女子、黃│稱尚在求學，無力繳納學雜費│          │
│    │      │        │柏凱    │，需壬○○幫忙，可提供性服│          │
│    │      │        │        │務云云，並與Ｐ○○共同遊說│          │
│    │      │        │        │壬○○，壬○○因而陷於錯誤│          │
│    │      │        │        │，乃交付現金2千元，並刷卡 │          │
│    │      │        │        │合計31,500元。            │          │
├──┼───┼────┼────┼─────────────┼─────┤
│ 52 │Ｊ○○│94.1.8  │某真實姓│Ｊ○○透過網路聊天室與化名│刑法第339 │
│    │      │        │名年籍不│「台北短裙妹」之女子約定見│條第1 項之│
│    │      │        │詳之成年│面，而前往中和店，之後該女│詐欺取財罪│
│    │      │        │女子    │子即佯稱因欠繳房租，需要陳│          │
│    │      │        │        │綜宏幫忙云云，Ｊ○○因而陷│          │
│    │      │        │        │於錯誤，乃交付現金3千元。 │          │
├──┼───┼────┼────┼─────────────┼─────┤
│ 53 │Ｔ○○│94.1.20 │午○○  │Ｔ○○透過網路聊天室與化名│刑法第339 │
│    │      │        │        │「情人」之女子約定見面，而│條第1 項之│
│    │      │        │        │前往中和店，之後午○○即佯│詐欺取財罪│
│    │      │        │        │稱對外負債，需要Ｔ○○之幫│          │
│    │      │        │        │忙，可提供性服務云云，楊政│          │
│    │      │        │        │勳因而陷於錯誤，乃交付現金│          │
│    │      │        │        │2千予午○○。             │          │
└──┴───┴────┴────┴─────────────┴─────┘
附錄本案論罪科刑法條文：
刑法第339條第1項
意圖為自己或第三人不法之所有，以詐術使人將本人或第三人之
物交付者，處5年以下有期徒刑、拘役或科或併科1千元以下罰金
。
刑法第346條第1項
意圖為自己或第三人不法之所有，以恐嚇使人將本人或第三人之
物交付者，處6月以上5年以下有期徒刑，得併科1千元以下罰金
。
刑法第302條第1項
私行拘禁或以其他非法方法，剝奪人之行動自由者，處5年以下
有期徒刑、拘役或3百元以下罰金。


司法院資訊處製作；財團法人民間司法改革基金會備份。
